臺灣臺中地方法院刑事判決　　　　　　 94年度訴緝字第376號
公　訴　人　臺灣臺中地方法院檢察署檢察官
被　　　告　己○○
　　　　　　李泓伸
　　　　　　（即乙○○）
上列被告因偽造文書等案件，經檢察官提起公訴（九十年度偵字
第三二六三號），本院判決如下：
    主    文
己○○共同連續行使偽造私文書，足以生損害於他人，累犯，處
有期徒刑陸月，如易科罰金，以佰元折算壹日。如附表一所示
偽造之信用卡及如附表二所示偽造「魏善儒」之署名均沒收。
李泓伸共同連續行使偽造私文書，足以生損害於他人，處有期徒
刑月，如易科罰金，以佰元折算壹日。如附表一所示偽造之
信用卡及如附表二編號三所示偽造「魏善儒」之署名均沒收。
    犯罪事實
一、己○○於民國（下同）八十七年間因違反麻醉藥品管理條例
    案件，經台灣高雄地方法院判處有期徒刑三月確定，於八十
    八年十二月十六日執行完畢。詎己○○猶不知悔改，復意圖
    供行使之用，於九十年二月二日，見網路有販賣偽造信用卡
    之廣告，乃依該廣告上所載電話號碼與之聯繫，而於同日在
    高雄市新興市場附近，以每張新臺幣（下同）一萬元之代價
    向姓名、年籍不詳綽號「龍仔」之成年男子，購得偽造李再
    生名義之中國信託商業銀行卡號為00000000000
    00000號之信用卡及偽造陳在柔名義之花旗銀行卡號為
    0000000000000000號之信用卡各一張，然
    後在上開二張信用卡背面簽名欄內偽造綽號「龍仔」之成年
    男子所提供姓名「魏善儒」之署名，以表示魏善儒與上開二
    家銀行立契守約及作為將來使用時供特約商店核對身分等用
    意之證明，而偽造準私文書。嗣己○○單獨意圖為自己不法
    之所有或夥同李泓伸（原名乙○○，於九十四年九月二十二
    日改名為李泓伸）共同意圖為自己不法之所有，並基於概括
    之犯意，先由己○○單獨於九十年二月五日下午二時十六分
    許，至台中市○○路五０八號（NOVA廣場）地下室Ｂ０二櫃
    之亞聞科技股份有限公司臺中分公司（下稱亞聞公司），購
    買聯強記憶體、英代爾中央處理器及Quantium牌硬碟各一只
    ，總計一萬五千九百七十元，持上開經偽造「魏善儒」署名
    之花旗銀行信用卡，交予不知情之店員戊○○，刷卡消費，
    並在亞聞公司交付屬私文書之簽帳單（以複寫方式為之，一
    式三聯即客戶存查聯、商店自存聯、聯合信用卡中心存查聯
    ）上持卡人簽名欄內偽造「魏善儒」之署名一次，表示確認
    該筆消費之意，並持以行使交付亞聞公司之店員戊○○核對
    相符後，誤信其為魏善儒本人，而陷於錯誤，讓其簽卡消費
    ，並交其所購買之上開物品，再將該紙偽造之客戶存查聯交
    付己○○，留存其餘各聯，足以生損害於花旗銀行、亞聞公
    司及魏善儒。得手後，己○○再單獨於九十年二月六日下午
    二時五十五分許，至台中市○○路五一二號一樓華彩股份有
    限公司（下稱華彩公司），購買創見RAM、英代爾中央處理
    器、Quantium牌硬碟及華碩主機板各一只，總計一萬九千一
    百十元，持上開經偽造「魏善儒」署名之中國信託商業銀行
    信用卡，交予不知情之店員丁○○，刷卡消費，並在華彩公
    司交付屬私文書之簽帳單（以複寫方式為之，一式三聯即客
    戶存查聯、商店自存聯、聯合信用卡中心存查聯）上持卡人
    簽名欄內偽造「魏善儒」之署名一次，表示確認該筆消費之
    意，並持以行使交付華彩公司之店員丁○○核對相符後，誤
    信其為魏善儒本人，而陷於錯誤，讓其簽卡消費，並交其所
    購買之上開物品，再將該紙偽造之客戶存查聯交付己○○，
    留存其餘各聯，足以生損害於中國信託商業銀行、華彩公司
    及魏善儒。得手後，己○○復夥同李泓伸於同日下午三時三
    十二分許，共同至台中市○○路五０八號（NOVA廣場）地下
    室Ｂ０二櫃之亞聞公司，購買英代爾中央處理器及Seagate
    牌硬碟各一只，總計一萬一千七百八十元，由李泓伸在店前
    把風，己○○則持上開經偽造「魏善儒」署名之中國信託商
    業銀行信用卡，交予不知情之店員戊○○，刷卡消費，並在
    亞聞公司交付屬私文書之簽帳單（以複寫方式為之，一式三
    聯即客戶存查聯、商店自存聯、聯合信用卡中心存查聯）上
    持卡人簽名欄內偽造「魏善儒」之署名一次，表示確認該筆
    消費之意，並持以行使交付亞聞公司之店員戊○○核對，經
    戊○○發現己○○所持該信用卡係偽造，而於未交付所購上
    開物品前通知保全人員丙○○前來並報警查獲，致未得逞，
    足以生損害於中國信託商業銀行、亞聞公司及魏善儒，並扣
    得上開偽造之中國信託商業銀行信用卡一張。
二、案經亞聞公司、華彩公司訴由台中市警察局第一分局報請臺
    灣臺中地方法院檢察署檢察官偵查起訴。
    理    由
一、前開犯罪事實，業據被告己○○迭於警詢、偵查中及本院審
    理時均坦承不諱，核與證人即亞聞公司店員戊○○、華彩公
    司店員丁○○、NOVA廣場保全人員丙○○分別於警詢、偵查
    中及本院審理時證述之情節相符，並有被告己○○偽造「魏
    善儒」署名之簽帳單三紙（均為商戶存根聯）、銷貨明細單
    三張、贓物認領保管收據一紙附卷及上開偽造之中國信託商
    業銀行信用卡一張扣案可稽；且扣案之上開中國信託商業銀
    行信用卡確屬偽造之信用卡，此經證人即中國信託商業銀行
    職員盧信達於警詢時證述屬實；又被告己○○所持上開偽造
    之中國信託商業銀行、花旗銀行信用卡，原持卡人分別係李
    再生、陳在柔，其二人於前開時地並未分別前往亞聞、華彩
    公司購物刷卡等情，亦據證人李再生、陳在柔於偵查中結證
    在卷，復有該二人信用卡持卡人資料各一紙附卷可參。事證
    明確，被告己○○之犯行堪以認定。另訊之被告李泓伸矢口
    否認有何上開犯行，辯稱：伊不認識己○○，九十年二月六
    日下午伊前往NOVA廣場購物，在亞聞公司門口被己○○碰撞
    ，伊始進入店內欲找己○○理論，而拉扯己○○之衣服，因
    遭警衛誤認盜刷，雙方發生爭執，惟伊並無盜刷情事云云。
    惟查被告李泓伸與被告己○○係朋友關係，雙方相互認識，
    於九十年二月六日下午三時三十二分許，二人同往亞聞公司
    購物刷卡，被告李泓伸知情被告己○○所持係偽造信用卡欲
    購物盜刷，嗣於保全人員盤查被告己○○時，被告李泓伸曾
    拉扯被告己○○衣服二次，以提醒被告己○○有狀況等情，
    業據被告己○○於警詢時供述甚明；且九十年二月六日下午
    三時三十二分許，被告李泓伸、己○○一起至亞聞公司，由
    被告己○○持偽造之信用卡購物刷卡，被告李泓伸則站在大
    門前把風，經亞聞公司店員戊○○發覺被告己○○係持偽造
    之信用卡，於通知保全人員丙○○前來後，被告李泓伸曾拉
    被告己○○之衣服並逃逸，經丙○○將被告李泓伸追回攔下
    等情，亦經證人戊○○、丙○○分別於警詢、偵查中及本院
    審理時證述在卷。則被告李泓伸既與被告己○○共同至亞聞
    公司，亦知被告己○○所持係偽造信用卡欲購物盜刷，而於
    己○○持偽造之信用卡購物刷卡時，由被告李泓伸站在大門
    前把風，嗣於保全人員丙○○盤查被告己○○時，被告李泓
    伸又拉扯被告己○○衣服以示逃逸，顯見被告李泓伸與被告
    己○○間具有共同犯意之聯絡無疑。是被告李泓伸所辯，無
    非事後卸責之詞，不足採信，事證亦至明確，其犯行應堪認
    定。
二、按信用卡依其電磁紀錄經機器處理後所顯示之符號，足以表
    示發卡銀行依發卡序號供給信用予持卡人用意之證明，依刑
    法第二百二十條第二項之規定，信用卡具有準私文書之性質
    。又在信用卡背面持卡人簽名處簽名，依特約係表示確認該
    信用卡之持卡人究為何人，與該信用卡上所載錄之持卡人相
    關電磁資料相配合，具有表示信用卡之簽名者於信用卡有效
    期間內，有權使用該信用卡之辨識及證明之意思表示，故為
    依特約表示一定用意之證明，是若行為人在他人已偽造完成
    之信用卡背面偽造簽名，依刑法第二百二十條第一項規定應
    屬偽造準私文書。再按，持卡人在信用卡簽帳單上之客戶簽
    名欄簽名後交還特約商店，係表示持卡人確認簽帳單上記載
    之交易標的及金額並表示負責，及向發卡銀行請求撥付消費
    款項予特約商店之意，是該簽帳單含有收據及請款單之性質
    ，屬刑法第二百十條之私文書。再持信用卡交易，基本上於
    信用卡中心不依契約給付持卡人所消費之帳款予特約商店時
    ，持卡人對於特約商店仍直接負有給付價金義務，從而持信
    用卡交易與通常之買賣，並無差異，僅在價金給付上由發卡
    銀行經由信用卡中心代為付帳，而發卡銀行經由信用卡中心
    給付特約商店價金時，則事後之權利關係發生變動，亦即由
    持卡人對於發卡銀行負擔給付價金債務而已，是持卡人與特
    約商店間之交易，乃係以信任關係為基礎的繼續性信用販賣
    契約，倘持卡人並無支付價金之意思與能力，向特約商店提
    示信用卡消費，係屬對特約商店店員施行詐欺。核被告己○○所為，係犯刑法第二百十六條、第二百二十條第一項、第
    二百十條之行使偽造準私文書罪（關於偽造信用卡背面之準
    文書部分）及同法第二百十六條、第二百十條之行使偽造私
    文書罪（關於簽帳單部分）與同法第三百三十九條第一項之
    詐欺取財罪（關於九十年二月五日下午二時十六分許詐取亞
    聞公司物品及同年月六日下午二時五十五分許詐取華彩公司
    物品部分）、同條第三項、第一項之詐欺取財未遂罪（關於
    同年月六日下午三時三十二分許詐購亞聞公司物品部分）；
    被告李泓伸所為，係犯刑法第二百十六條、第二百二十條第
    一項、第二百十條之行使偽造準私文書罪及同法第二百十六
    條、第二百十條之行使偽造私文書罪與同法第三百三十九條
    第三項、第一項之詐欺取財未遂罪（按被告二人行為後，刑
    法已於九十年六月二十日修正公布，增訂刑法第二百零一條
    之一規定「意圖供行使之用，而偽造、變造信用卡、金融卡
    、儲值卡或其他相類作為簽帳、提款、轉帳或支付工具之電
    磁紀錄物者，處一年以上七年以下有期徒刑，得併科三萬元
    以下罰金。行使前項偽造、變造之信用卡、金融卡、儲值卡
    或其他相類作為簽帳、提款、轉帳或支付工具之電磁紀錄物
    ，或意圖供行使之用，而收受或交付於人者，處五年以下有
    期徒刑，得併科三萬元以下罰金。」，與修正前之刑法第二
    百十六條、第二百二十條第一項、第二百十條規定之法定刑
    為五年以下有期徒刑，相比較結果，以修正前之規定有利於
    行為人，依刑法第二條第一項但書規定，應適用修正前之規
    定處斷，併此敘明）。被告己○○、李泓伸對於九十年二月
    六日下午三時三十二分許至亞聞公司，持上開偽造之中國信
    託商業銀行信用卡向亞聞公司詐購物品刷卡部分之犯行，有
    犯意聯絡及行為分擔，應論以共同正犯。被告己○○在上開
    偽造之中國信託商業銀行、花旗銀行信用卡背面簽名欄內偽
    造「魏善儒」之署名，及在簽帳單上持卡人簽名欄內偽造「
    魏善儒」之署名，分別係偽造準私文書及偽造私文書之部分
    行為，其偽造後復持以行使，該等偽造之低度行為，已分別
    為行使偽造準私文書、行使偽造私文書之高度行為所吸收，
    均不另論罪。被告己○○先後三次行使偽造準私文書、行使
    偽造私文書及二次詐欺取財既遂、一次詐欺取財未遂之犯行
    ，被告李泓伸一次行使偽造準私文書、行使偽造私文書之犯
    行，均時間緊接，犯罪構成要件相同，顯皆係基於概括犯意
    為之，應依連續犯之規定，被告己○○各以一行使偽造私文
    書、詐欺取財既遂罪論，被告李泓伸以一行使偽造私文書罪
    論（行使偽造準私文書及行使偽造私文書具有連續犯關係，
    參見台灣高等法院暨所屬法院九十年法律座談會彙編第二六
    六至二七一頁，又行使偽造準私文書及行使偽造私文書，應
    從情節較重之行使偽造私文書罪論以一罪），並均依法加重
    其刑。被告己○○所犯行使偽造私文書、詐欺取財既遂二罪
    間，被告李泓伸所犯行使偽造私文書、詐欺取財未遂二罪間
    ，具有方法結果之牽連關係，依刑法第五十五條規定，均應
    從一重之行使偽造私文書罪處斷。公訴意旨就被告己○○在
    上開偽造之中國信託商業銀行、花旗銀行信用卡背面簽名欄
    內偽造「魏善儒」之署名部分，認係犯刑法第二百十條之偽
    造私文書罪，尚有未洽，惟其基本事實同一，本院自應予以
    審理，並變更其起訴法條。查被告己○○於八十七年間因違
    反麻醉藥品管理條例案件，經台灣高雄地方法院判處有期徒
    刑三月確定，於八十八年十二月十六日執行完畢，有台灣高
    等法院被告前案紀錄表附卷可稽，其於五年內再犯本件有期
    徒刑以上之罪，為累犯，應依法加重其刑，並依規定遞加。
    爰審酌被告二人犯罪之動機、目的、手段、對社會所生危害
    及犯罪後態度等一切情狀，分別量處如主文所示之刑，並均
    諭知易科罰金之折算標準，以示懲儆。扣案如附表一所示偽
    造之信用卡，係被告己○○所有供犯罪所用之物，依刑法第
    三十八條第一項第二款規定予以宣告沒收；如附表二所示偽
    造「魏善儒」之署名，應依刑法第二百十九條規定予以宣告
    沒收。至於被告己○○所有上開偽造之花旗銀行信用卡一張
    ，已據其於警詢時供陳將之丟棄，又未扣案，顯已不存在，
    為免日後執行困難，爰不予宣告沒收，併此敘明。
三、公訴意旨另以：己○○與李泓伸共同基於意圖為自己不法所
    有之概括犯意聯絡，於九十年二月五日下午二時十六分許，
    前往台中市○○路五０八號（NOVA廣場）地下室Ｂ０二櫃之
    亞聞公司，由李泓伸在外把風，己○○則持上開偽造之花旗
    銀行信用卡向店員詐購聯強記憶體、英代爾中央處理器及
    Quantium牌硬碟，並在屬私文書之簽帳單上持卡人欄偽造「
    魏善儒」之署名乙次後，將偽造署名之簽帳單商戶存根聯交
    回店員而加以行使，致亞聞公司店員陷於錯誤而交付上開價
    值一萬五千九百七十元之物品，足以生損害於亞聞公司及魏
    善儒（己○○此部分犯罪已於前開論科，應予除外）；九十
    年二月六日下午二時五十五分許，己○○與李泓伸復前往台
    中市○○路五一二號一樓華彩公司，先由己○○持偽造之中
    國信託信用卡向店員詐購創見RAM、英代爾中央處理器、
    Quantium牌硬碟及華碩主機板，並在屬私文書之簽帳單上持
    卡人欄偽造「魏善儒」之署名乙次後，將偽造署名之簽帳單
    商戶存根聯交回店員而加以行使，致華彩公司店員陷於錯誤
    而交付上開價值一萬九千一百十元之物品，足以生損害於華
    彩公司及魏善儒（己○○此部分犯罪已於前開論科，應予除
    外）；再由李泓伸持不詳之偽造信用卡向華彩公司之店員詐
    購硬碟及主機板等財物，惟因李泓伸所持偽造之信用卡無法
    取得授權碼，取消交易未交付上開財物而未得逞，因認己○○、李泓伸共犯刑法第二百十六條、第二百十條之行使偽造
    私文書及同法第三百三十九條第一項之詐欺取財罪嫌等語。
    惟按犯罪事實應依證據認定之，無證據不得認定犯罪事實，
    刑事訴訟法第一百五十四條第二項定有明文；而刑事訴訟法
    上所謂認定犯罪事實之證據，係指足以認定被告確有犯罪行
    為之積極證據而言，該項證據自須適合於被告犯罪事實之認
    定，始得採為斷罪資料，如未能發現相當證據，或證據不足
    以證明，自不能以推測或擬制之方法，以為裁判基礎，最高
    法院二十九年上字第三一０五號及四十年台上字第八六號著
    有判例可資參照。訊之被告己○○、李泓伸均否認有何上開
    犯行，被告己○○辯稱：伊不知李泓伸於九十年二月六日下
    午，是否有持偽造之信用卡前往華彩公司購物刷卡等語；被
    告李泓伸亦辯稱：九十年二月五日下午二時十六分許及同年
    月六日下午二時五十五分許，伊並未偕同己○○前往亞聞公
    司及華彩公司購物刷卡，而於同年月六日下午，是伊一人單
    獨前往華彩公司持伊及伊弟弟之中國信託商業銀行信用卡購
    物刷卡，因均未刷卡成功，故未購買物品，並非持偽造之信
    用卡購物刷卡等語。經查九十年二月五日下午二時十六分許
    ，是由被告己○○一人單獨前往亞聞公司，持偽造之花旗銀
    行信用卡購物刷卡，並未見被告李泓伸在場；另九十年二月
    六日下午二時五十五分許，亦由被告己○○一人單獨前往華
    彩公司，持偽造之中國信託商業銀行信用卡購物刷卡，並未
    見被告李泓伸在場，嗣再由被告李泓伸前往華彩公司先後持
    二張信用卡購物刷卡，因刷卡機顯示該二張信用卡均未取得
    授權碼，故均未刷卡成功，但是否均為偽造之信用卡則不清
    楚，被告己○○、李泓伸並非同一時間而是先後前往華彩公
    司等情，業據證人即亞聞公司店員戊○○、華彩公司店員丁○○分別於偵查中及本院審理時到庭結證在卷；且九十年二
    月五日下午二時十六分許，是由被告己○○一人單獨前往亞
    聞公司，持偽造之花旗銀行信用卡購物刷卡，被告李泓伸並
    未偕同前往等情，亦據被告己○○供明在卷；足見九十年二
    月五日下午二時十六分許及同年月六日下午二時五十五分許
    ，均由被告己○○一人單獨前往亞聞公司及華彩公司購物刷
    卡無疑，參以被告己○○前往華彩公司購物刷卡所持之信用
    卡是否偽造之信用卡，並未扣案可供依憑，是尚乏積極證據
    足認九十年二月五日下午二時十六分許及同年月六日下午二
    時五十五分許，被告己○○前往亞聞公司及華彩公司購物刷
    卡時，被告李泓伸有何在店外把風或共謀，而與被告己○○
    確有共同犯意之聯絡，及被告李泓伸前往華彩公司購物刷卡
    時，係持偽造之信用卡，而被告己○○確與之有共同犯意聯
    絡之情事，因此部分公訴意旨認與前開有罪部分，有連續犯
    之裁判上一罪關係，爰均不另為無罪之諭知。
四、臺灣臺南地方法院檢察署檢察官移送併辦（九十年度偵字第
    五九０九號）意旨略以：被告李泓伸於八十九年十二月八日
    以購買汽車為由向告訴人台新國際商業銀行股份有限公司（
    以下簡稱台新銀行）借款二十八萬元，並以其所有車號為
    QI-二０五八自小客車設定動產抵押予告訴人，雙方約定貸
    款期間為三年（八十九年十二月八日起至九十二年十二月八
    日止），共三十六期，每期應付一萬零四百零六元，標的物
    約定停放地點為台南市○○路○段二八八巷一０九弄十一之
    二號，惟被告自取得貸款後即不曾付款且失去聯絡，經告訴
    人派人查訪亦未發現人車，被告顯已為其不法利益而將標的
    物遷移藏匿，因認被告涉犯動產擔保交易法第三十八條及刑
    法第三百三十九條第一項詐欺取財罪嫌，而與前開詐欺有罪
    部分有連續犯之裁判上一罪關係，為此移送併案審理等語。
    惟按犯罪事實應依證據認定之，無證據不得認定犯罪事實，
    刑事訴訟法第一百五十四條第二項定有明文；又刑法第三百
    三十九條第一項詐欺罪之成立，以意圖為自己或第三人不法
    所有，以詐術使人將本人或第三人之物交付為要件，所謂以
    詐術使人交付，必須被詐欺人因其詐術而陷於錯誤，若其所
    用方法，不能認為詐術，亦不致使人陷於錯誤，即不構成該
    罪（最高法院四十六年台上字第二六０號判例參照）。訊之
    被告李泓伸固坦承於八十九年十二月八日以購買汽車為由向
    告訴人借款二十八萬元，並以其所有車號為QI-二０五八自
    小客車設定動產抵押予告訴人，雙方約定貸款期間為三年（
    八十九年十二月八日起至九十二年十二月八日止），共三十
    六期，每期應付一萬零四百零六元，標的物約定停放地點為
    台南市○○路○段二八八巷一０九弄十一之二號，而其自取
    得貸款後即未曾給付分期款等情，然否認有何違反動產擔保
    交易法及詐欺之犯行，辯稱：伊於九十年二月十七日出境前
    往越南，而於同年月二十二日因涉嫌使用偽造信用卡案件，
    被越南公安拘押，遭越南法院判刑十二年，嗣於九十四年八
    月三十日得到越南政府特赦釋放，於九十四年九月九日始返
    台，故未能繳納分期款，且伊前往越南前，因發生車禍該車
    受損，送往台南市○○路一家修理廠修理，尚未取回，並未
    將該車遷移藏匿等語。經查被告李泓伸於九十年二月十七日
    出境前往越南，而於同年月二十二日因涉嫌使用偽造信用卡
    案件，被越南公安拘押，遭越南法院判刑十二年，嗣於九十
    四年八月三十日得到越南政府特赦釋放，於九十四年九月九
    日始返台等情，業據被告李泓伸供明在卷，並有駐胡志明市
    台北經濟文化辦事處出具證明書一紙附卷可憑，足見被告李
    泓伸迄未能繳納分期款，尚非無因；且被告李泓伸以動產抵
    押方式向告訴人借款二十八萬元之所有QI-二０五八號自小
    客車，已由告訴人於九十年十一月十九日取回拍賣結清貸款
    ，並於九十四年十月十九日與被告李泓伸達成和解，亦有告
    訴人出具和解書一紙附卷可稽；參以被告李泓伸係將其所有
    上開自用小客車以動產抵押方式向告訴人借款二十八萬元，
    復有告訴人提出汽車貸款申請書、車輛動產抵押契約書、動
    產擔保交易動產抵押設定登記申請書等影本附卷可考，是尚
    難僅憑被告李泓伸迄未能繳納分期款，即遽予推定被告李泓
    伸於向告訴人申請貸款時具有不法所有之意圖，並使告訴人
    陷於錯誤，致交付所貸款項，而確有詐欺犯行，此外復查無
    其他積極證據足認被告李泓伸有何詐欺犯行，核與被告李泓
    伸前開有罪部分尚無連續犯之裁判上一罪關係，自應將卷證
    退回。至於被告李泓伸於向告訴人取得所貸款項後，是否基
    於不法利益之意圖將該車遷移等，而涉犯動產擔保交易法第
    三十八條之罪嫌，應由檢察官另行偵查而為妥適處理，併此
    敘明。
五、據上論斷，應依刑事訴訟法第二百九十九條第一項前段，刑
    法第二條第一項但書、第二十八條、第五十六條、第二百十
    六條、第二百十條、第三百三十九條第一項、第三項、第五
    十五條、第四十七條、第四十一條第一項前段、第二百十九
    條、第三十八條第一項第二款，罰金罰鍰提高標準條例第一
    條前段、第二條，判決如主文。
本案經檢察官甲○○到庭執行職務
中　　華　　民　　國　　94　　年　　11　　月　　11　　日
                  刑事第八庭  審判長法  官  朱光國
                                    法  官  鍾堯航
                                    法  官  洪俊誠
上正本證明與原本無異。
如不服本判決，應於送達後十日內向本院提出上訴狀（須附繕本
），上訴於台灣高等法院台中分院。
                                    書記官  鄭晉發
中　　華　　民　　國　　94　　年　　11　　月　　11　　日
附表一：
偽造李再生名義之中國信託商業銀行卡號為000000000
0000000號之信用卡一張。
附表二：
1.九十年二月五日亞聞科技股份有限公司台中分公司簽帳單（以
  複寫方式為之，一式三聯即客戶存查聯、商店自存聯、聯合信
  用卡中心存查聯）上持卡人簽名欄內偽造「魏善儒」之署名各
  一枚。
2.九十年二月六日華彩股份有限公司簽帳單（以複寫方式為之，
  一式三聯即客戶存查聯、商店自存聯、聯合信用卡中心存查聯
  ）上持卡人簽名欄內偽造「魏善儒」之署名各一枚。
3.九十年二月六日亞聞科技股份有限公司台中分公司簽帳單（以
  複寫方式為之，一式三聯即客戶存查聯、商店自存聯、聯合信
  用卡中心存查聯）上持卡人簽名欄內偽造「魏善儒」之署名各
  一枚。
附錄論罪科刑法條：
刑法第二百十六條：
行使第二百十條至第二百十五條之文書者，依偽造、變造文書或
登載不實事項或使登載不實事項之規定處斷。
刑法第二百十條：
偽造、變造私文書，足以生損害於公眾或他人者，處五年以下有
期徒刑。
刑法第三百三十九條：
意圖為自己或第三人不法之所有，以詐術使人將本人或第三人之
物交付者，處五年以下有期徒刑、拘役或科或併科一千元以下罰
金。
以前項方法得財產上不法之利益或使第三人得之者，亦同。
前二項之未遂犯罰之。
